# 请教陈总金融资产问题

提问人：大呆呆 时间：2019-06-01 21:33:29
尊敬的陈总，CAS22 指南中关于金融资产和金融负债定义第 4 点是相同的，即：将来须用或可用企业自身权益工具进行结算的衍生工具合同，但以固定数量的自身权益工具交换固定金额的现金或其他金融资产的衍生工具合同除外。
是否可以这样理解：购入的衍生工具，如果公允价值下降为负值，就形成了金融负债。
请陈总指教。谢谢

回答人：chenyiwei
当衍生金融资产的公允价值变为负数时，就成为衍生金融负债。需要注意的是：远期合同的公允价值可能为负数，但期权对持有方而言的公允价值不可能降到零以下。